---
title: "kaggle_titanic"
author: "kaggle_titanic"
date: "15 09 2021"
output: html_document
---


```{r}
library(ggplot2) # visualization, görselleştirme
library(ggthemes) # visualization
library(scales) #visualization
library(dplyr)  # data manipulation ,veri manipulasyonu
library(mice) #imputation ,atama
library(randomForest) # classificaiton algorithm,sınıflandırma algoritmasi

```

```{r}
train<-read.csv("~/train (1).csv",stringsAsFactors=F)
test<-read.csv("~/test.csv",stringsAsFactors = F)
full  <- bind_rows(train, test) # egitim ve test verileri,bağlamak
str(full)


```
```{r}
 full$Title <- gsub('(.*, )|(\\..*)', '', full$Name)#Grab title from passenger names,Yolcu isimlerinden başlık al,virgülden sonra noktadan önce olanları al,full un icindeki name den


table(full$Sex, full$Title)  # baslık isimlerini cinsiyete göre tablo haline getir

rare_title <- c('Dona',
                'Lady',
                'the Countess',
                'Capt',
                'Col',
                'Don',
                'Dr', 
                'Major',
                'Rev', 
                'Sir', 
                'Jonkheer') #Çok düşük hücre sayılarına sahip başlıklar "nadir"(rare) olarak birleştirilecek, amaç az sayıda bulunan yolcu türlerini bir yerde toplayabilmek

# Ayrıca mlle, ms ve mme'yi buna göre yeniden atayalım,bazi isimler fransizca atanmis, bu yüzden düzenleme yapiyoruz, daha sonrada nadir bulunanları rare_title olarak atiyoruz
full$Title[full$Title == 'Mlle']        <- 'Miss' 
full$Title[full$Title == 'Ms']          <- 'Miss'
full$Title[full$Title == 'Mme']         <- 'Mrs' 
full$Title[full$Title %in% rare_title]  <- 'Rare Title'

table(full$Sex, full$Title) # baslik sayilarini tekrar cinsiyete göre alalim

#Son olarak, yolcu adından soyadını alalım
full$Surname <- sapply(full$Name,  
                      function(x) strsplit(x, split = '[,.]')[[1]][1])

cat(paste(' ', nlevels(factor(full$Surname)), ' benzersiz soyadı verimiz var. Soyadına göre etnik köken çıkarımı yapmak isterdim --- nasipse başka bir zaman.'))# nlevels uzunluğu dödürür, cat print gibi kullanilir, yazdırmada birleştirme varsa cat kullanimi uygundur.

```



Aileler birlikte batar mı yoksa birlikte yüzer mi?
Artık yolcu adını bazı yeni değişkenlere bölmeyi hallettiğimize göre, bunu bir adım daha ileri götürebilir ve bazı yeni aile değişkenleri oluşturabiliriz. İlk önce kardeş/eş(ler) sayısına (belki birinin birden fazla eşi var mı?) ve çocuk/ebeveyn sayısına göre bir aile büyüklüğü değişkeni yapacağız.

```{r}
#Yolcunun kendisi de dahil olmak üzere bir aile büyüklüğü değişkeni oluşturun,parch ne demek anlayamadım
full$Fsize <- full$SibSp + full$Parch + 1
#Bir aile değişkeni oluşturun
full$Family <- paste(full$Surname, full$Fsize, sep='_')

# Aile boyutunu ayırın
full$FsizeD[full$Fsize == 1] <- 'singleton'
full$FsizeD[full$Fsize < 5 & full$Fsize > 1] <- 'small'
full$FsizeD[full$Fsize > 4] <- 'large'



```
Birkaç değişkeni daha ele alın ...
Ne kaldı? Yolcu kabini değişkeninde muhtemelen güverteleri de dahil olmak üzere bazı potansiyel olarak yararlı bilgiler vardır. Hadi bir bakalım.
```{r}
# bu degiskende asiri eksik deger var

full$Cabin[1:28]

#İlk karakter güvertedir. Örneğin:
strsplit(full$Cabin[2], NULL)[[1]]

#Bir Güverte değişkeni oluşturun. A - F yolcu güvertesini alın: sadece ilk satir ilk sütunu aldıgimizdan, harfler gelecek 
full$Deck<-factor(sapply(full$Cabin, function(x) strsplit(x, NULL)[[1]][1]))

```

#Eksiklik
Artık eksik verileri keşfetmeye ve değer atama yoluyla düzeltmeye başlamaya hazırız. Bunu yapmak için izleyebileceğimiz birkaç farklı yol var. Veri kümesinin küçük boyutu göz önüne alındığında, muhtemelen tüm gözlemleri (satırları) veya eksik değerler içeren değişkenleri (sütunları) silmeyi tercih etmemeliyiz. Verilerin dağılımı, örneğin ortalama, medyan veya mod gibi, eksik değerleri mantıklı değerlerle değiştirme seçeneğiyle karşı karşıyayız. Son olarak, tahmin ile gidebiliriz. Son iki yöntemi de kullanacağız ve kararlarımızı yönlendirmek için bazı veri görselleştirmelerine güveneceğiz

#Mantıklı değer atama

```{r}
#62. ve 830.  yolcular gemiye binmemis
full[c(62, 830), 'Embarked']
  
cat(paste('**Yolcu sınıfı** ve **ücret** ile ilgili olabileceğini düşündüğümüz mevcut verilere dayanarak **biniş** değerlerini çıkaracağız.80 $ ödediklerini görüyoruz ', full[c(62, 830), 'ücret'][[1]][1], '</b>and<b> $', full[c(62, 830), 'ücret'][[1]][2], '</b>sırasıyla ve sınıfları<b>', full[c(62, 830), 'Pclass'][[1]][1], '</b>and<b>', full[c(62, 830), 'Pclass'][[1]][2], '</b>. Peki nereden yola çıktılar?'))
# Eksik yolcu kimliklerimizden kurtulma,artik sadece binenleri listeliyoruz
library(magrittr)
embark_fare <- full %>%
  filter(PassengerId != 62 & PassengerId != 830)
# 1. sınıf için ücretleri 80 dolar olduğundan, büyük ihtimalle 'C' noktasından yola çıkmışlardır.Bu nedenle bastaki veriye c noktasi olarak kaydediyoruz
full$Embarked[c(62, 830)] <- 'C'
#1044. satırı göster
full[1044, ]

# Sınıf/biniş için eksik ücret değerini medyan ücretle değiştirin
full$Fare[1044] <- median(full[full$Pclass == '3' & full$Embarked == 'S', ]$Fare, na.rm = TRUE)

```

#Tahmine dayalı atama
Son olarak, daha önce de belirttiğimiz gibi, verilerimizde epeyce eksik yaş değeri var. Eksik yaş değerlerini atfetme konusunda biraz daha süslü olacağız. Çünkü yapabiliriz. Diğer değişkenlere dayalı olarak yaşları tahmin eden bir model oluşturacağız.

```{r}
sum(is.na(full$Age))  # kac satırda yas degeri yok
full$Cabin[full$Cabin == ""] <- NA # cabin degerleri boş olanları na yap
sum(is.na(full$Cabin)) # cabin degerleri na olan kac deger var
# Değişken faktörlerini faktör haline getir

factor_vars <- c('PassengerId','Pclass','Sex','Embarked',
                 'Title','Surname','Family','FsizeD')

full[factor_vars] <- lapply(full[factor_vars], function(x) as.factor(x))

# Rastgele bir deger ata
set.seed(129)
# Kullanışlı olmayan bazı değişkenler hariç tutularak mice ataması gerçekleştir:
mice_mod <- mice(full[, !names(full) %in% c('PassengerId','Name','Ticket','Cabin','Family','Surname','Survived')], method='rf')
# Tüm çıktıyı kaydedin
mice_output <- complete(mice_mod)
# Mice modelinden Age değişkenini değiştirin.
full$Age <- mice_output$Age
# Eksik Yaş değerlerinin yeni sayısını göster
sum(is.na(full$Age))
# Çocuk sütununu oluşturun ve çocuk mu yoksa yetişkin mi olduğunu belirtin
full$Child[full$Age < 18] <- 'Child'
full$Child[full$Age >= 18] <- 'Adult'
# Sayıları göster
table(full$Child, full$Survived)

```
```{r}
# Anne değişkeni ekleme
full$Mother <- 'Not Mother'
full$Mother[full$Sex == 'female' & full$Parch > 0 & full$Age > 18 & full$Title != 'Miss'] <- 'Mother'
#sayilari göster
table(full$Mother, full$Survived)

full$Child  <- factor(full$Child)
full$Mother <- factor(full$Mother)

```
#Tahmin
Sonunda, dikkatle derlediğimiz ve eksik değerler için tedavi ettiğimiz değişkenlere dayanarak Titanik yolcuları arasında kimin hayatta kaldığını tahmin etmeye hazırız. Bunun için randomForest sınıflandırma algoritmasına güveneceğiz; Ne de olsa tüm bu zamanı empoze etmek için harcadık.

Eğitim ve test setlerine bölün
İlk adımımız, verileri orijinal test ve eğitim setlerine bölmektir.


```{r}

# Verileri bir egitim seti ve bir test seti olarak tekrar bölün
train <- full[1:891,]
test <- full[892:1309,]

#Modeli oluşturalım, daha sonra eğitim setinde randomForest kullanarak modelimizi oluşturuyoruz.
set.seed(754)

# Modeli oluşturun (not: tüm olası değişkenler kullanılmaz)
rf_model <- randomForest(factor(Survived) ~ Pclass +
                           Sex +
                           Age +
                           SibSp +
                           Parch + 
                           Fare +
                           Embarked +
                           Title + 
                           FsizeD +
                           Child +
                           Mother,
                         data = train)



```
```{r}
# Model hatasını göster
plot(rf_model, ylim=c(0,0.36))
legend('topright', colnames(rf_model$err.rate), col=1:3, fill=1:3)

#Siyah çizgi, %20'nin altına düşen genel hata oranını gösterir. Kırmızı ve yeşil çizgiler sırasıyla 'öldü' ve 'hayatta kaldı' için hata oranını gösterir. Şu anda ölümü tahmin etmede hayatta kalmaktan çok daha başarılı olduğumuzu görebiliyoruz. Bu benim hakkımda ne diyor, merak ediyorum?




```
#Değişken önemi
Tüm ağaçlarda hesaplanan Gini'deki ortalama düşüşü çizerek göreli değişken önemine bakalım.
```{r}
importance    <- importance(rf_model)
varImportance <- data.frame(Variables = row.names(importance), 
                            Importance = round(importance[ ,'MeanDecreaseGini'],2))





```
# Önem düzeyine göre bir sıralama değişkeni oluşturun
```{r}
rankImportance <- varImportance %>%
  mutate(Rank = paste0('#',dense_rank(desc(Importance))))
```
# Değişkenlerin göreli önemini görselleştirmek için ggplot2 kullanın

```{r}
ggplot(rankImportance, aes(x = reorder(Variables, Importance), 
    y = Importance, fill = Importance)) +
  geom_bar(stat='identity') + 
  geom_text(aes(x = Variables, y = 0.5, label = Rank),
    hjust=0, vjust=0.55, size = 4, colour = 'red') +
  labs(x = 'Variables') +
  coord_flip() + 
  theme_few()
```
#Tahmin!
Son adıma hazırız --- tahminimizi yapıyoruz! Burada bitirdiğimizde, daha iyi tahminler elde etmek için farklı modeller kullanarak veya farklı değişken kombinasyonları kullanarak veya farklı modeller kullanarak verileri yerleştirirken ince ayarlar yaparak önceki adımları yineleyebiliriz. Ama bu şimdi benim için iyi bir başlangıç 

# Predict using the test set

```{r}
prediction <- predict(rf_model, test)
```
# Çözümü iki sütunlu bir veri çerçevesine kaydedin: PassengerId ve Survived (tahmin)
```{r}
solution <- data.frame(PassengerID = test$PassengerId, Survived = prediction)
```

# Write the solution to file
```{r}
write.csv(solution, file = 'rf_mod_Solution.csv', row.names = F)
```

```{r}
rf_mod<-read.csv("~/rf_mod_Solution.csv",stringsAsFactors = F)

```





